【裁判字號】    98,審訴,310
【裁判日期】    980604
【裁判案由】    偽造有價證券等
【裁判全文】
臺灣高雄地方法院刑事判決             98年度審訴字第310號
公  訴  人  臺灣高雄地方法院檢察署檢察官
被      告  甲○○
                    通訊處：高.
指定辯護人  李育任律師
上列被告因偽造有價證券等案件，經檢察官提起公訴（97年度偵
字第4486號），被告於本院準備程序為有罪之陳述，經合議庭裁
定由受命法官依簡式審判程序獨任審理，判決如下：
    主  文
甲○○共同犯行使偽造信用卡罪，累犯，處有期徒刑陸月，如易
科罰金，以新臺幣壹仟元折算壹日。扣案如附表所示之物及簽帳
單商店存根聯簽名欄內偽造之「郭瑞霖」署名共貳枚，均沒收。
    事  實  及  理  由
一、犯罪事實要旨：
    甲○○前因過失傷害案件，經法院判處有期徒刑4 月確定，
    於民國93年8 月19日易科罰金執行完畢（構成累犯）。詎不
    知警惕，明知真實姓名、年籍不詳，自稱「大郭」之成年男
    子，前所交付如附表所示之信用卡，均係屬偽造之信用卡，
    竟應允「大郭」代為持該等偽造之信用卡刷卡購買數位相機
    、液晶電視，而與「大郭」共同基於行使偽造信用卡、行使
    偽造私文書，及意圖為自己不法之所有之犯意聯絡，受推獨
    自於97年1 月30日16時許，前去址設高雄市三民區○○○路
    849 號之家樂福鼎山店，並於選定Panasonic Dmc 數位相機
    及聯碩HD-32 （61VD）液晶電視各1 臺後，向店員丙○○出
    示附表編號1 所示之偽造信用卡，佯係取得香港花旗銀行所
    核發信用卡之真正持卡人且欲以刷卡方式分別結帳購買前開
    數位相機、液晶電視，使丙○○誤信而接續於同日16時39分
    、41分許，將該偽造信用卡在印錄機上刷卡辨識並列印出簽
    帳單（形式均為1 式2 聯，僅商店存根聯有簽名欄），甲○
    ○進而接續在該2 紙簽帳單商店存根聯簽名欄內，偽造「郭
    瑞霖」之署名各1 枚，以表示持卡人同意按簽帳單之金額付
    款予香港花旗銀行之意思，而偽造不實之簽帳單私文書，再
    接續將前帳單商店存根聯執交丙○○收執核對而予以行使，
    足生損害於「郭瑞霖」、家樂福鼎山店及香港花旗銀行。惟
    因丙○○在將簽帳單客戶收執聯、統一發票連同商品交付予
    甲○○前，旋於同日16時42分許接獲銀行人員來電告知前述
    交易係以偽造信用卡為之，甲○○始未順利詐得前開數位相
    機、液晶電視致不遂。嗣員警據報前來將甲○○當場逮捕，
    並自甲○○身上扣得附表所示之偽造信用卡。
二、訊據被告甲○○於本院98年5 月21日準備程序及審理中，坦
    承前開犯行不諱，核與證人丙○○於警詢中之陳述，及證人
    即銀行辦事員翁祥宙於警詢、偵查中陳述，均大致相符，並
    有簽帳單、統一發票（均影本）、蒐證照片、花旗銀行97年
    12月25日（97）政查字第18861 號函、臺灣高雄地方法院檢
    察署電話紀錄單等件在卷，及附表所示之偽造信用卡扣案足
    稽。又被告擅用「郭瑞霖」名義而在家樂福鼎山店內以偽造
    信用卡刷卡購買商品，自足生損害於於「郭瑞霖」、家樂福
    鼎山店及香港花旗銀行。綜上，足認被告首開自白核與事實
    相符，可堪採為認定犯罪事實之依據，本案事證明確，被告
    之犯行堪以認定。
三、按持信用卡簽帳單性質上除與收據相同外，復為信用卡發卡
    銀行執向簽帳人收款之憑證，而為特定法律上權利義務關係
    之表彰，自應屬刑法第210 條之私文書，合先敘明。是以核
    被告所為，乃係犯刑法第201 條之1 第2 項行使偽造信用卡
    罪，同法第216 條、210 條之行使偽造私文書罪，及同法第
    339 條第3 項、第1 項之詐欺取財未遂罪。被告與「大郭」
    間就前開犯行，具有犯意聯絡、行為分擔，應論以共同正犯
    。被告偽造「郭瑞霖」署名之行為，係屬偽造私文書之部分
    行為，而其偽造後持以行使，偽造之低度行為則為行使之高
    度行為所吸收，均不另論罪。被告2 次刷卡購物之舉動，乃
    於極密切接近之時點內實施，且在同一商店，並又侵害相同
    之法益，則按一般社會健全觀念，各該行為之獨立性極為薄
    弱，尚難以強行分開，從而在刑法評價上，自應視為數個舉
    動之接續施行，合為包括之一行為予以評價，而各認屬包括
    一罪之接續犯，較為合理（最高法院86年臺上字第3295號判
    例意旨參照）。被告為遂其以偽造信用卡刷卡詐取數位相機
    及液晶電視之單一犯罪決意，以一刷卡購物之（法律上）行
    為，同時觸犯行使偽造信用卡、行使偽造私文書及詐欺取財
    未遂罪3 罪名，為想像競合犯，應從一重依行使偽造信用卡
    罪論處，檢察官認此3 罪應予分論併罰，尚有未合。被告前
    經犯罪事實欄所示徒刑之宣告及執行完畢，有臺灣高等法院
    被告前案紀錄表1 份在卷可憑，其於該徒刑執行完畢後，5
    年以內故意再犯本案有期徒刑以上之各罪，應論以累犯，並
    加重其刑。
四、本院審酌被告年值青壯，不思循正當工作轉取財富，竟行使
    偽造信用卡希冀詐取他人財物，破壞信用卡交易秩序，係屬
    不該。惟念被告於本院98年5 月21日準備程序及審理中，已
    知坦承犯行不諱，並具悔意，及本案犯行尚未實際造成家樂
    福鼎山店之財產所失，而該店人員亦於警詢中表明無意提出
    告訴等一切情狀，爰量處如主文所示之刑，並依被告之經濟
    狀況各節（參見被告警詢筆錄「受詢問人欄」之記載），諭
    知以新臺幣1,000 元折算1 日之易科罰金折算標準。
五、扣案如附表所示之偽造信用卡及被告於簽帳單商店存根聯上
    所偽造之「郭瑞霖」署名共2 枚，不問屬於犯人與否，應各
    依刑法第205 條、第219 條之規定，宣告沒收。至前開偽造
    信用卡上偽造之「郭瑞霖」署名，因已與該信用卡一併沒收
    ，是不另就該等偽造署名為沒收之宣告，附此敘明。
六、公訴意旨另略以：被告與「大郭」前於不詳時、地共同偽造
    附表所示之偽造信用卡，所為涉及刑法第201 條之1 第1 項
    之偽造信用卡罪嫌。經查：
(一)按犯罪事實應依證據認定之，無證據不得認定犯罪事實；不
    能證明被告犯罪者，應諭知無罪之判決，刑事訴訟法第154
    條第2 項、第301 條第1 項分別定有明文。又認定不利被告
    之事實，須依積極證據，苟積極證據不足為不利於被告事實
    之認定時，即應為有利於被告之認定，更不必有何有利之證
    據；而所謂「積極證據足以為不利被告事實之認定」，係指
    據為訴訟上證明之全盤證據資料，在客觀上已達於通常一般
    之人均不致於有所懷疑，而得確信被告確曾犯罪之程度，若
    未達此一程度，而有合理懷疑之存在時，即無從為有罪之認
    定（最高法院30年上字第816 號及76年臺上字7986號判例意
    旨參照）。
(二)經查，檢察官認附表所示之偽造信用卡係被告所偽造，乃係
    以被告為警逮捕之際，經員警自被告身上查扣該等偽造信用
    卡，資為唯一論據。惟偽造信用卡之來源本非限於自行偽造
    一端，且偽造信用卡過程需仰賴相當之器材、原料，均為本
    院本於職務上之知悉事項，則在查無被告或其共犯同時持有
    相關器材、原料之情況下，自難單憑被告持有偽造信用卡乙
    節，逕予推論被告必有偽造之犯行。此外，本院遍查全卷，
    並無何積極事證足資認定附表所示偽造信用卡，確為被告所
    偽造者，則被告此部分之犯罪嫌疑即尚屬未足，惟因公訴意
    旨認此部分犯行與前開經論罪科刑之行使偽造信用卡罪，存
    有吸收犯之實質上一罪關係，是以本院就此爰不另為無罪之
    諭知。
(三)末簡式審判程序之適用，僅設有「被告所涉『非』死刑、無
    期徒刑之罪或高等法院管轄第一審案件」，及「被告就被訴
    事實為有罪之陳述」2 要件，本案既符合前述2 要件，且檢
    察官、被告及辯護人均於準備程序中陳明同意就本案改行簡
    式審判程序，而要無異議，是故本院以簡式審判程序終結本
    案要無何不法或不適宜之處（最高法院96年度臺非字第208
    號判決意旨參照），附此敘明。
據上論結，依刑事訴訟法第273 條之1 第1 項、第299 條第1項
前段、第310 條之2 、第454 條第1 項，刑法第28條、第201 條
之1 第2 項、第55條、第216 條、第210 條、第339 條第3 項、
第1 項、第47條第1 項、第41條第1 項前段、第205 條、第219
條，刑法施行法第1 條之1 ，判決如主文。
本案經檢察官乙○○到庭執行職務。
中    華    民    國    98    年    6     月    4    日
                  刑事第十庭  法  官  莊珮吟
以上正本證明與原本無異。
如不服本判決應於收受送達後10日內向本院提出上訴書狀，並應
敘述具體理由；如未敘述上訴理由者，應於上訴期間屆滿後20日
內向本院補提理由書（均須按他造當事人之人數附繕本）「切勿
逕送上級法院」。
中    華    民    國    98    年    6     月    4     日
                              書記官  黃勤涵
┌───────────────────────────────────────┐
│附表：偽造信用卡                                                              │
├─┬──────┬───┬────────┬─────────────────┤
│編│發 卡  銀 行│簽名欄│卡            號│說                              明│
│號│            │內姓名│                │                                  │
├─┼──────┼───┼────────┼─────────────────┤
│1 │香港花旗銀行│郭瑞霖│0000000000000000│經查詢結果，該卡號並非花旗銀行所有│
├─┼──────┼───┼────────┼─────────────────┤
│2 │香港匯豐銀行│郭瑞霖│0000000000000000│經查詢結果，該卡號並非匯豐銀行所有│
└─┴──────┴───┴────────┴─────────────────┘
◎附錄本案所犯法條：
《刑法第201 條之1 第2 項》
行使前項偽造、變造之信用卡、金融卡、儲值卡或其他相類作為
簽帳、提款、轉帳或支付工具之電磁紀錄物，或意圖供行使之用
，而收受或交付於人者，處5 年以下有期徒刑，得併科3 萬元以
下罰金。
《刑法第216 條》
行使第210 條至第215 條之文書者，依偽造、變造文書或登載不
實事項或使登載不實事項之規定處斷。
《刑法第210 條》
偽造、變造私文書，足以生損害於公眾或他人者，處5 年以下有
期徒刑。
《刑法第339 條第1 項、第3 項》
意圖為自己或第三人不法之所有，以詐術使人將本人或第三人之
物交付者，處5 年以下有期徒刑、拘役或科或併科1,000 元以下
罰金。
前二項之未遂犯罰之。
《刑法施行法第1 條之1 》
中華民國94年1 月7 日刑法修正施行後，刑法分則編所定罰金之
貨幣單位為新臺幣。
94年1 月7 日刑法修正時，刑法分則編未修正之條文定有罰金者
，自94年1 月7 日刑法修正施行後，就其所定數額提高為30倍。
但72年6 月26日至94年1 月7 日新增或修正之條文，就其所定數
額提高為3 倍。


司法院資訊處製作；財團法人民間司法改革基金會備份。
